Minutes et répertoires du notaire Philippe Edme FOUCHER, septembre 1834 - 7 juillet 1865 (étude XIII)
Archives nationales
- Répertoire(s) de Philippe Edme FOUCHER, 1er septembre 1834 - 7 juillet 1865; MC/RE/XIII/21 - MC/RE/XIII/24
  - Répertoire. 1844, 2 janvier - 1852, 2 janvier 1844 - 1852; MC/RE/XIII/22
    - Inventaire après décès de Jean-Edouard Cardon, le 7 juillet 1849, rue Lavoisier, n° 22, à la requête de Augustine-Simpline-Nélina Guisnan de Bonneuil, sa veuve., 6 août 1849
      inventaire après décès; Lavoisier (rue); Cardon, Jean-Edouard; Guisnan de Boneuil, Augustine-Simpline-Nélina
    - Inventaire après décès de Henriette-Françoise Lefebure, à Strasbourg, le 21 août 1849, veuve en 1ères noces de Emile-Louis Caulomb, et épouse en 2èmes noces de Charles-Joachim Paupillier, rue du Faubourg Poissonnière, n° 60., 27 septembre 1849
      inventaire après décès; Faubourg-Poissonnière (rue du); Lefebure, Henriette-Françoise; Paupillier, Charles-Joachim; Caulomb, Emile-Louis
    - Inventaire après décès de Louis-Arsène Dumoulin, arrivé rue Grenetat, n° 15, le 17 septembre 1849, marchand de bouteilles, demeurant à Villers-en-Argonne., 29 septembre 1849
      inventaire après décès; Villers-en-Argonne (Marne); Dumoulin, Louis-Arsène; commerçant
    - Inventaire après décès de Edmé-François-Théophile Robert, rue Saint-André des Arts, n° 35, à la requête de Anaïs Leblanc, sa veuve., 23 octobre 1849
      inventaire après décès; Saint-André-des-Arts (rue); Robert, Edmé-François-Théophile; Leblanc, Anaïs
    - Inventaire après décès de Bonavenure-Joseph Eslanger, et Marie-Elisabeth-Catherien Cauppa, son épouse, à la requête de Marie-Elisabeth-Catherine Eslanger, épouse de Jean-Louis Bequet, rue Saint-Dominique au Gros Caillou, n° 177., 10 novembre 1849
      inventaire après décès; Saint-Dominique-du-Gros-Caillou (rue); Eslanger, Bonaventure-Joseph; Couppa, Marie-Elisabeth-Catherine; Eslanger, Marie-Elisabeth-Catherine; Bequet, Jean-Louis
    - Inventaire après décès de Edouard-Laurent Delamarre, rue Neuve Bréda, n° 35., 21 novembre 1849
      inventaire après décès; Neuve-Bréda (rue); Delamarre, Edouard-Laurent
    - Inventaire après décès de Georges-Victor Caudron, rue Basse, n° 12, et de Fanny-Joseph Denis, son épouse, à la requête du tuteur de Victor-Gustave Caudron, aux Batignolles, rue d'Orléans, n° 16., 24 novembre 1849
      inventaire après décès; Batignolles-Monceaux (ancienne commune); Basse (rue); Orléans (rue d'); Caudron, Georges-Victor; Denis, Fanny-Joseph
    - Inventaire après décès de Louis Marie Tranchant, à la requête de Annie Elisabeth Dussaux, sa veuve, rue Bichat, n° 17., 14 décembre 1849
      inventaire après décès; Bichat (rue); Tranchant, Louis Marie; Dussaux, Annie Elisabeth
    - Inventaire après décès de Jean-Christophe Closson, époux de Anne-Louise-Virginie Couturier, rue d'Anjou au Marais, n° 8., 19 décembre 1849
      inventaire après décès; Anjou-au-Marais (rue d'); Closson, Jean-Christophe; Couturier, Anne-Louise-Virginie
    - Inventaire après décès de Louis-Etienne Guimmet de Lamartissière, rue de La Rochefoucaud, n° 41., 9 janvier 1850
      inventaire après décès; La-Rochefoucauld (rue de); Guilet de Lamartissière, Louis-Etienne
    - Inventaire après décès de Albert-Gustave Stolz, le 17 septembre 1849, rue de Bondy, n° 70., 10 janvier 1850
      inventaire après décès; Bondy (rue de); Stolz, Albert-Gustave
    - Inventaire après décès de André-Désiré Delepine, à Montmartre, rue des Rosiers, n° 2., 5 février 1850
      inventaire après décès; Montmartre (ancienne commune); Rosiers (rue des); Delepine, André-Désiré
    - Inventaire par suite de l'interdiction de Charles-Aimée Long, veuve de Louis-Gilbert Fouquier, rue Blanche, n° 42., 8 février 1850
      inventaire; Blanche (rue); Long, Charles-Aimée; Fouquier, Louis-Gilbert
    - Inventaire après décès de Marguerite-Rosalie de Rochedragon, veuve en 1ères noces de Jean-Baptiste-Nicolas Dumollin de Bézieux, et en 2èmes noces de Marie-Louis-Jacques de Dessey du Leyris de Bonnaud, rue Basse du Rempart, n° 44., 23 février 1850
      inventaire après décès; Basse-du-Rempart (rue); Rochedragon, Marguerite-Rosalie de; Dessey du Leyris de Bonnaud, Marie-Louis-Jacques; Dumiollin de Bezieux, Jean-Baptiste-Nicolas
    - Inventaire après décès de Mathieu Simoneau, rue Poissonnière, n° 8., 13 mars 1850
      inventaire après décès; Poissonnière (rue); Simoneau, Mathieu
    - Inventaire après décès de Jean-Baptiste Fatout, aux Batignolles Monceaux, rue d'Orléans, n° 91 bis, à la requête de Marie-Céleste Perssin, sa veuve., 16 mars 1850
      inventaire après décès; Batignolles-Monceaux (ancienne commune); Orléans (rue d'); Fatout, Jean-Baptiste; Perssin, Marie-Céleste
    - Inventaire après décès de Victoire-Charlotte Dalançon, épouse de Jean-Baptiste Crecy, à Ivry, rue du Colombier, n° 3., 8 mai 1850
      inventaire après décès; Ivry-sur-Seine (Val-de-Marne); Dalançon, Victoire-Charlotte; Crecy, Jean-Baptiste
    - Inventaire après décès de Antoinette-Claudine Facq, veuve de Guillaume-François Viger de Joleval, rue Montmartre, n° 95., 14 mai 1850
      inventaire après décès; Montmartre (rue); Facq, Antoinette-Claudine; Viger de Jolival, Guillaume-François
    - Inventaire après décès de Adèle-Catherine Baudrier, épouse de Antoine-Prosper Coudert, rue du Grand Saint-Michel, n° 17., 13 juin 1850
      inventaire après décès; Grand-Saint-Michel (rue du); Baudrier, Adèle-Catherine; Coudert, Antoine-Prosper
    - Inventaire après décès de Césaire-Augustin Gibert, rue de la Victoire, n° 59., 29 juin 1850
      inventaire après décès; Victoire (rue de la); Gibert, Césaire-Augustin
    - Inventaire après décès de Louis-Adolphe Viel, à Boulogne, grande rue, n° 55., 2 juillet 1850
      inventaire après décès; Boulogne-Billancourt (Hauts-de-Seine); Viel, Louis-Adolphe
    - Inventaire après décès de Marie-Rosalie Guignand, veuve de Charles-François Becu, à Montmartre, rue Saint-Jean, n° 10., 8 juillet 1850
      inventaire après décès; Montmartre (ancienne commune); Saint-Jean (rue); Guignand, Marie-Rosalie; Becu, Charles-François
    - Inventaire après décès de François-Alexandre Seillière, arrivé au Château Mello, le 27 juillet 1850, à la requête de Camille-Sophie Gibert, sa veuve, rue de Provence, n° 54., 9 août 1850
      inventaire après décès; Mello (Oise); Provence (rue de); Seillière, François Alexandre (1782-1850); Gibert, Camille Sophie (....-1856)
    - Inventaire après décès de Charlotte-Elisabeth Dutou, épouse de Jean-Bernard Lafon dit Lacroix, rue du Faubourg du Temple, n° 35., 13 août 1850
      inventaire après décès; Faubourg-du-Temple (rue du); Dutou, Charlotte-Elisabeth; Lafon, Jean-Bernard; Lacroix, Jean-Bernard
    - Inventaire après décès de Augustin-Joseph Derentg, rue d'Anjou Saint-Honoré, n° 53., 23 septembre 1850
      inventaire après décès; Anjou-Saint-Honoré (rue d'); Derentg, Augustin-Joseph
    - Inventaire après décès de Hector Martin, rue des Filles du Calvaire, n° 2., 8 octobre 1850
      inventaire après décès; Filles-du-Calvaire (rue des); Martin, Hector
    - Inventaire après décès de Pierre-Charles Baruton, à la requête de Aimé-Milanie Parcher, sa veuve, rue Cadet, n° 36., 14 octobre 1850
      inventaire après décès; Cadet (rue); Baruton, Pierre-Charles; Parcher, Aimé-Milanie
    - Inventaire après décès de Clément-Victor Leblois, à Saint-Germain-en-Laye, rue de Pontoise, n° 29., 11 novembre 1850
      inventaire après décès; Pontoise (rue de); Saint-Germain-en-Laye (Yvelines); Leblois, Clément-Victor
    - Inventaire après décès de Nicole François, rue d'Enfer Saint-Michel, n° 8., 13 novembre 1850
      inventaire après décès; François, Nicole
    - Inventaire après décès de François-Louis Seroux de Bienville, rue de Lancry, n° 10., 11 décembre 1850
      inventaire après décès; Lancry (rue de); Seroux de Bienville, François-Louis
    - Quittance, acompte sur paiement de terrain, 40 000 f, Paris (Paris) rue Basse-du-Rempart, 24., 3 janvier 1851
      Nom, qualité: (M.) Revenaz, Alexis.
      Domicile: Paris (Paris) rue d'Antin, 5.
      Nom, qualité: (M.) Fontenilliat, Henri Frederic.
      Profession: receveur general, Bordeaux (Gironde).
      Domicile: Bordeaux (Gironde).
      Relations: emprunteur(s) de l'intervenant 3.
      Nom, qualité: (M.) Boyaval, Antoine Joseph Adrien.
      Domicile: Paris (Paris) boulevard Beaumarchais, 86.
      Relations: subrogé(e) de l'intervenant 1
      Attention: la cote du répertoire (de type ' MC/RE ') ne permet pas de consulter la minute de l'acte.
      Or celle-ci est rattachée matériellement à un autre acte conservé dans les minutes de ce même notaire pour la période de septembre 1840 (la date exacte de l'autre acte est mentionnée dans la colonne 'minutes' du répertoire du notaire).
      Il convient de rechercher la cote de la minute (de type ' MC/ET ') au niveau des articles (registre ou liasse) de minutes du notaire de la période chronologique ci-dessus mentionnée.
      L'accès aux images numérisées des pages du répertoire se fait au niveau de description supérieur (' Répertoire du notaire '), rubrique ' Consulter les archives numérisées associées '.
    - Quittance, acompte sur paiement de ferme, 50 000 f, Crépy-en-Valois (Oise) Bouville., 6 janvier 1851
      Nom, qualité: (M.) Froger de Mauny, Alexandre Jacques Edouard.
      Domicile: Paris (Paris) rue Bleue, 26.
      Nom, qualité: (Mme ou Mlle) Froger de Mauny, Alexandrine Marie Pauline.
      Domicile: Paris (Paris) rue Neuve-de-l'Universite, 9.
      Nom, qualité: (M.) Preschez, Louis Anatole Andry.
      Nom, qualité: (M.) Lesourd, Ernest Louis.
      Nom, qualité: (M.) Deshayes, Rene Francois Augustin.
      Profession: notaire (honoraire).
      Domicile: Paris (Paris) rue Saint-Andre-des-Arts, 63
      Or celle-ci est rattachée matériellement à un autre acte conservé dans les minutes de ce même notaire pour la période de mai 1847 (la date exacte de l'autre acte est mentionnée dans la colonne 'minutes' du répertoire du notaire).
    - Tutelle, compte, approbation., 14 janvier 1851
      Intervenant 1, en deuxième partie:
      Domicile: Paris (Paris) rue Poissonniere, 32.
      Relations: tuteur de l'intervenant 1
      Or celle-ci est rattachée matériellement à un autre acte conservé dans les minutes de ce même notaire pour la période de janvier 1851 (la date exacte de l'autre acte est mentionnée dans la colonne 'minutes' du répertoire du notaire).
    - Obligation, supplément de garantie pour prêt, 230 000 f., 20 janvier 1851
      Nom, qualité: (M.) Perier, Auguste Casimir Victor Laurent.
      Profession: propriétaire, membre de l'assemblee legislative.
      Domicile: Paris (Paris) rue de la Chaussée-d'Antin, 9.
      Nom, qualité: (M.) Ferrieres-Sauvebeuf de, Louis Alfred.
      Domicile: Dommerville (Eure-et-Loir)
      Or celle-ci est rattachée matériellement à un autre acte conservé dans les minutes de ce même notaire pour la période de décembre 1850 (la date exacte de l'autre acte est mentionnée dans la colonne 'minutes' du répertoire du notaire).
    - Declaration, convention., 20 janvier 1851
      Nom, qualité: (M.) Rochedragon de, Anselme Francois Marie Henri (marquis).
      Domicile: Paris (Paris) rue de Ll'Universite, 80
      Or celle-ci est rattachée matériellement à un autre acte conservé dans les minutes de ce même notaire pour la période de février 1848 (la date exacte de l'autre acte est mentionnée dans la colonne 'minutes' du répertoire du notaire).
    - Délégation, approbation, produit partiel de vente de domaine, 133 000 f, Jouy (Yonne) Les Morteaux (Yonne)., 22 janvier 1851
      Domicile: Paris (Paris) quai de la Tournelle, 39.
      Nom, qualité: (M.) Pignon, Maurice.
      Profession: avocat, Sens (Yonne).
      Domicile: Sens (Yonne)
    - Succession, partage., 23 janvier 1851
      Nom, qualité: (M.) Cosson, Jean Christophe.
      Or celle-ci est rattachée matériellement à un autre acte conservé dans les minutes de ce même notaire pour la période de mai 1850 (la date exacte de l'autre acte est mentionnée dans la colonne 'minutes' du répertoire du notaire).
    - Proces-verbal, comparution., 24 janvier 1851
      Nom, qualité: (M.) Franckaert, Guillaume Jean-Baptiste.
      Domicile: Paris (Paris) rue de la Chaussée-d'Antin.
      Domicile: Paris (Paris) rue de la Chaussée-d'Antin
    - Succession, dépôt de pieces, apurement de compte., 27 janvier 1851
      Nom, qualité: (Mme ou Mlle) Saillet, Clemence.
      Nom, qualité: (M.) Badin, Jacques
      Or celle-ci est rattachée matériellement à un autre acte conservé dans les minutes de ce même notaire pour la période de septembre 1850 (la date exacte de l'autre acte est mentionnée dans la colonne 'minutes' du répertoire du notaire).
    - Prorogation, delai de remboursement d'emprunt, 5000 f., 27 janvier 1851
      Nom, qualité: (M.) Morand, Louis Charles Auguste.
      Domicile: Bethune (Pas-de-Calais) Garnison.
      Nom, qualité: (M.) Cattaert, Thomas Louis.
      Domicile: Paris (Paris) rue du Faubourg-St-Martin, 13
      Or celle-ci est rattachée matériellement à un autre acte conservé dans les minutes de ce même notaire pour la période de mars 1848 (la date exacte de l'autre acte est mentionnée dans la colonne 'minutes' du répertoire du notaire).
    - Declaration, vente, ferme, Crepy-en-Valois (Oise) Bouville., 27 janvier 1851
      Intervenant 1:
      Domicile: Paris (Paris) rue Bleue, 26
    - Succession, legs, decharge., 1er février 1851
      Nom, qualité: (M.) Merlini, Joseph.
      Domicile: Ivry-sur-Seine (Val-de-Marne)
      Or celle-ci est rattachée matériellement à un autre acte conservé dans les minutes de ce même notaire pour la période de août 1848 (la date exacte de l'autre acte est mentionnée dans la colonne 'minutes' du répertoire du notaire).
    - Délivrance de legs., 3 février 1851
      Domicile: Paris (Paris) rue Neuve-St-Etienne, 6.
      Relations: légataire universel de l'intervenant 3.
      Nom, qualité: (M.) Guyou Desdigueres, Delphine.
      Nom, qualité: (M.) Gregaire, Armand.
      Domicile: Paris (Paris) rue de la Vieille-Bouclerie
    - Succession, quittance., 6 février 1851
      Nom, qualité: (M.) Francois, Nicole.
      Or celle-ci est rattachée matériellement à un autre acte conservé dans les minutes de ce même notaire pour la période de février 1851 (la date exacte de l'autre acte est mentionnée dans la colonne 'minutes' du répertoire du notaire).
    - Succession, consentement., 10 février 1851
      Domicile: Paris (Paris) rue de Lancry, 12
      Or celle-ci est rattachée matériellement à un autre acte conservé dans les minutes de ce même notaire pour la période de novembre 1850 (la date exacte de l'autre acte est mentionnée dans la colonne 'minutes' du répertoire du notaire).
    - Quittance, paiement de créances sur vente de ferme, 12000 f, Crepy-en-Valois (Oise) Bouville., 10 février 1851
      Nom, qualité: (Mme ou Mlle) Orin, Jeanne.
      Relations: créancier(e) de l'intervenant 8.
      Profession: religieuse visitandine, Paris (Paris).
      Domicile: Paris (Paris) rue d'Enfer, 96.
      Profession: banquiere (ancienne), Rouen (Seine-Maritime).
      Relations: veuve de l'intervenant 5, créancier(e) de l'intervenant 8.
      Nom, qualité: (M.) Donnet, Jean Jacques Francois.
      Nom, qualité: (M.) Gueroult, Georges.
      Relations: veuve de l'intervenant 9, épouse de l'intervenant 10.
      Intervenant 9, indirect:
      Intervenant 10, indirect:
      Intervenant 11, en deuxième partie:
    - Quittance, solde de paiement dde propriété, 25000 f, Gennevilliers (Hauts-de-Seine)., 15 février 1851
      Profession: chef à l'administration des domaines, Paris (Paris).
      Domicile: Paris (Paris) rue de la Reforme, 40.
      Nom, qualité: (M.) Guerin, Jules.
      Domicile: Paris (Paris) rue Chanoinesse, 12
      Or celle-ci est rattachée matériellement à un autre acte conservé dans les minutes de ce même notaire pour la période de décembre 1846 (la date exacte de l'autre acte est mentionnée dans la colonne 'minutes' du répertoire du notaire).
    - Succession, délivrance de legs., 19 février 1851
    - Decharge, produit de vente de rente etat, 12608 f., 21 février 1851
      Profession: etudiant, Paris (Paris).
    - Liquidation, reprises apres separation de biens., 27 février 1851
      Nom, qualité: (Mme ou Mlle) Maire, Eugenie Therese Josephine.
    - Quittance, paiement d'enclos (2), 3025 f, Wissous (Essonne)., 7 mars 1851
      Nom, qualité: (Mme ou Mlle) Lanchere de La Glandiere, Anne Louise Sophie.
      Domicile: Paris (Paris) rue Pigalle, 2.
      Nom, qualité: (M.) Dailly, Claude Gaspard.
      Profession: maitre de la poste aux chevaux, Paris (Paris).
      Nom, qualité: (M.) Piat, Francois Andre.
      Profession: jardinier, Wissous (Essonne).
      Domicile: Wissous (Essonne)
      Or celle-ci est rattachée matériellement à un autre acte conservé dans les minutes de ce même notaire pour la période de novembre 1847 (la date exacte de l'autre acte est mentionnée dans la colonne 'minutes' du répertoire du notaire).
    - Prorogation, délai de remboursement d'emprunt, 90 000 f., 8 mars 1851
      Nom, qualité: (Mme ou Mlle) Dufour, Virginie.
      Domicile: Paris (Paris) boulevard Montparnasse, 10.
      Nom, qualité: (M.) Ransons, Jean Baptiste Augustin.
      Domicile: Paris (Paris) boulevard Montmartre, 10.
      Nom, qualité: (M.) Braconnot, Jean Baptiste.
      Profession: chirurgien dentiste, Paris (Paris).
      Domicile: Paris (Paris) place des Victoires, 10
      Or celle-ci est rattachée matériellement à un autre acte conservé dans les minutes de ce même notaire pour la période de octobre 1844 (la date exacte de l'autre acte est mentionnée dans la colonne 'minutes' du répertoire du notaire).
    - Quittance, paiement de soulte, 4061 f., 10 mars 1851
      Nom, qualité: (Mme ou Mlle) Seroux de Bienville, Aimee Eleonore.
      Domicile: Paris (Paris) rue Dee Lancry, 10.
      Nom, qualité: (M.) Bonnefoy de Montbazin, Abel Louis Hyacinthe.
      Domicile: Paris (Paris) rue de Vendome, 5
      Or celle-ci est rattachée matériellement à un autre acte conservé dans les minutes de ce même notaire pour la période de mars 1851 (la date exacte de l'autre acte est mentionnée dans la colonne 'minutes' du répertoire du notaire).
    - Succession, dépôt de pieces., 11 mars 1851
      Nom, qualité: (M.) Ganau, Louise Therese.
    - Prorogation, delai de reglement de dette, 18000 f., 14 mars 1851
      Domicile: Paris (Paris) rue de la Republique, 30.
      Or celle-ci est rattachée matériellement à un autre acte conservé dans les minutes de ce même notaire pour la période de février 1842 (la date exacte de l'autre acte est mentionnée dans la colonne 'minutes' du répertoire du notaire).
    - Quittance, solde de paiement de maison, 4027 f, Paris (Paris) rue Regrattiere, 16., 17 mars 1851
      Nom, qualité: (Mme ou Mlle) Petit, Marie Nicole Eugenie.
      Domicile: Paris (Paris) rue Chapon, 5.
      Nom, qualité: (M.) Menage, Nicolas Jean.
      Nom, qualité: (Mme ou Mlle) Lavoye, Marie Louise Christophe.
      Domicile: Paris (Paris) rue du Rempart-St-Honore, 11.
      Nom, qualité: (M.) Gaume, Joseph.
      Domicile: Paris (Paris) rue du Rempart-St-Honore, 11
      Or celle-ci est rattachée matériellement à un autre acte conservé dans les minutes de ce même notaire pour la période de juillet 1844 (la date exacte de l'autre acte est mentionnée dans la colonne 'minutes' du répertoire du notaire).
    - Prorogation, délai de réglement de dette, 30 000 f., 18 mars 1851
      Domicile: Paris (Paris) rue du Four-St-Germain, 40.
    - Depot, ratification de quittance., 22 mars 1851
      Nom, qualité: (M.) Lecouturier de Courcy, Eugene Ernest.
      Domicile: Paris (Paris) rue de Grenelle-St-Germain, 126
      Or celle-ci est rattachée matériellement à un autre acte conservé dans les minutes de ce même notaire pour la période de décembre 1847 (la date exacte de l'autre acte est mentionnée dans la colonne 'minutes' du répertoire du notaire).
    - Decharge, dépôt, vente de rente etat, 100 f., 24 mars 1851
      Nom, qualité: (Mme ou Mlle) Mouillefarine, Eugene Andre.
    - Quittance, paiement de fonds de commerce de marchand de vin, 2000 f, Ternes (les) (Paris) avenue des Ternes, 3 X boulevard de l'Etoile, 39., 1er avril 1851
      Nom, qualité: (M.) Friant, Jean Pierre.
    - Obligation, emprunt, 1500 f., 7 avril 1851
      Nom, qualité: (Mme ou Mlle) Boutin, Caroline Philippine Elisabeth.
      Domicile: Paris (Paris) rue Richepanse, 11.
      Nom, qualité: (M.) Peyronnet de, Jean Baptiste Edouard.
      Nom, qualité: (M.) Antonio, Francisco.
      Or celle-ci est rattachée matériellement à un autre acte conservé dans les minutes de ce même notaire pour la période de avril 1850 (la date exacte de l'autre acte est mentionnée dans la colonne 'minutes' du répertoire du notaire).
    - Prorogation, delai de reglement de dette, 12000 f., 10 avril 1851
      Domicile: Paris (Paris) rue d'Enghien, 6.
      Nom, qualité: (M.) Giraud, Leonard.
      Domicile: Paris (Paris) rue de Chabrol, 44
      Or celle-ci est rattachée matériellement à un autre acte conservé dans les minutes de ce même notaire pour la période de juillet 1845 (la date exacte de l'autre acte est mentionnée dans la colonne 'minutes' du répertoire du notaire).
    - Liquidation., 12 avril 1851
      Attention: la cote du répertoire (de type ' MC/RE ') ne permet pas de consulter la minute de l'acte. Il convient de rechercher la cote de la minute (de type ' MC/ET ') au niveau des articles (registre ou liasse) de minutes du notaire.
    - Testament., 15 avril 1851
      Nom, qualité: (Mme ou Mlle) Giraudet, Marguerite.
      Domicile: Paris (Paris) rue de Ponthieu, 66
    - Prorogation, délai de remboursement d'emprunt, 60 000 f., 28 avril 1851
      Domicile: Montrouge (Paris) Grande-Rue, 51.
      Domicile: Paris (Paris) rue Bailleul, 14-16, Hotel d'Aligre.
      Relations: veuve de l'intervenant 4, épouse de l'intervenant 5.
      Domicile: Paris (Paris) rue Bailleul, 14-16, Hotel d'Aligre
      Or celle-ci est rattachée matériellement à un autre acte conservé dans les minutes de ce même notaire pour la période de novembre 1843 (la date exacte de l'autre acte est mentionnée dans la colonne 'minutes' du répertoire du notaire).
    - Quittance, solde de paiement d'enclos, 3050 f sur 5537 f, Wissous (Essonne)., 3 mai 1851
      Nom, qualité: (M.) Vandermarcq, Sophie Louise Amelie.
      Nom, qualité: (M.) March de Panisse-Passis de, Louis Auguste.
      Domicile: Wissous (Essonne).
      Nom, qualité: (M.) Joly, Antoine.
      Profession: pepinieriste, Wissous (Essonne).
    - Prorogation, delai de remboursement d'emprunt, 7000 f., 5 mai 1851
      Nom, qualité: (Mme ou Mlle) Chambroy, Marie Anne.
      Domicile: Vendome (Loir-et-Cher).
      Nom, qualité: (M.) Toullet, Leonard Isidore.
      Profession: propriétaire, négociant (ancien).
      Domicile: Batignolles (les) (Paris) rue Saint-Louis, 20
      Or celle-ci est rattachée matériellement à un autre acte conservé dans les minutes de ce même notaire pour la période de octobre 1848 (la date exacte de l'autre acte est mentionnée dans la colonne 'minutes' du répertoire du notaire).
    - Succession, quittance, legs, 1051 f., 6 mai 1851
    - Succession, délivrance de legs., 8 mai 1851
      Profession: chef de domaines.
    - Mainlevee, hypotheque., 10 mai 1851
      Nom, qualité: (M.) Loullier, Gabriel Thomas.
      Domicile: Paris (Paris) rue de Tivoli, 15.
      Nom, qualité: (M.) Marteau-Bruno, Alphonse Edouard.
      Domicile: Batignolles (les) (Paris) rue des Dames, 27
    - Succession, renonciation., 21 mai 1851
      Or celle-ci est rattachée matériellement à un autre acte conservé dans les minutes de ce même notaire pour la période de août 1849 (la date exacte de l'autre acte est mentionnée dans la colonne 'minutes' du répertoire du notaire).